【裁判字號】    97,撤緩更,2
【裁判日期】    970430
【裁判案由】    撤銷緩刑
【裁判全文】
臺灣桃園地方法院刑事裁定             97年度撤緩更字第2號
聲  請  人  臺灣桃園地方法院檢察署檢察官
受  刑  人  甲○○
上列聲請人因受刑人犯傷害案件，聲請撤銷緩刑之宣告（97年度
執聲字第212 號），本院於97年2 月29日以97年度撤緩字第26號
裁定駁回聲請後，聲請人提起抗告，經臺灣高等法院以97年度抗
字第304號裁定撤銷原裁定，發回本院，本院裁定如下：
    主  文
聲請駁回。
    理  由
一、聲請意旨略以：受刑人甲○○前因犯偽造文書案件，經本院
    於民國93年10月13日，以93年度桃簡字第1105號判決判處有
    期徒刑1 年2 月，緩刑3 年，並於93年11月27日確定在案，
    然受刑人於緩刑期內即94年8 月6 日及同年10月10日更犯傷
    害罪，經本院於96年8 月6 日，以96年度桃簡字第1451號判
    決判處拘役60日，減為拘役30日，並於96年11月6 日確定，
    受刑人於緩刑期內犯罪，足認受刑人並未改過遷善，原緩刑
    宣告未收其預期效果，而有撤銷緩刑，執行刑罰之必要，爰
    依刑法第75條之1 第1 項第2 款、刑事訴訟法第476 條規定
    ，聲請撤銷前開緩刑宣告等語。
二、查受刑人行為後，刑法關於緩刑撤銷之範圍及效力，業經立
    法院於94年2 月2 日修正公布該法第75條、第76條，並增定
    第75條之1 等規定，並於95年7 月1 日起施行。而刑法施行
    法於94年2 月2 日增訂第6 條之1 ，自95年7 月1 日施行，
    依刑法施行法第6 條之1 規定：「於中華民國九十四年一月
    七日刑法修正施行前，受緩刑之宣告，九十四年一月七日修
    正刑法施行後，仍在緩刑期內者，適用九十四年一月七日修
    正施行之刑法第七十五條、第七十五條之一及第七十六條規
    定。」，本件應逕行適用修正後之刑法規定，不生比較新舊
    法之問題，先予敘明。
三、次按，就緩刑期內因故意犯他罪時之情形，如在緩刑期內受
    不得易科罰金之有期徒刑以上刑之宣告確定者，依修正後刑
    法第75條第1 項第1 款規定，即應撤銷緩刑之宣告，法院固
    無裁量空間。惟如在緩刑期內受得易科罰金之有期徒刑、拘
    役或罰金之宣告確定者，依修正後刑法第75條之1 第1 項第
    2 款規定：「受緩刑之宣告而有下列情形之一，足認原宣告
    之緩刑難收其預期效果，而有執行刑罰之必要者，得撤銷其
    宣告：二、緩刑期內因故意犯他罪，而在緩刑期內受得易科
    罰金之有期徒刑、拘役或罰金之宣告確定者。」，法院則應
    裁量其緩刑宣告得否撤銷。考其立法意旨略以：關於緩刑之
    撤銷，現行法第75條第1 項固已設有2 款應撤銷之原因；至
    得撤銷緩刑之原因，則僅於保安處分章內第93條第3 項與撤
    銷假釋合併加以規定，體例上不相連貫，實用上亦欠彈性，
    爰參酌德國及奧地利現行立法例增訂得撤銷緩刑之原因，其
    中現行關於緩刑前或緩刑期間故意犯他罪，而在緩刑期內受
    得易科罰金之有期徒刑之宣告者，列為應撤銷緩刑之事由，
    因認過於嚴苛，而排除第75條應撤銷緩刑之事由，移列至得
    撤銷緩刑事由，俾使「法官依被告再犯情節，而裁量是否撤
    銷先前緩刑之宣告」；其次，如有前開事由，但判決宣告拘
    役、罰金時，可見行為人仍未見悔悟，有列為得撤銷緩刑之
    事由，以資彈性適用，爰於第1 項第1 款、第2 款增訂之。
    故本條採用裁量撤銷主義，賦予法院撤銷與否之權限，特於
    第1 項規定實質要件為「足認原宣告之緩刑難收其預期效果
    ，而有執行刑罰之必要」，供作審認之標準。上揭「得」撤
    銷緩刑之情形，法官應依職權本於合目的性之裁量，妥適審
    酌被告所犯前後數罪間，關於法益侵害之性質、再犯之原因
    、違反法規範之情節是否重大、被告主觀犯意所顯現之惡性
    及其反社會性等情，是否已使前案原為促使惡性輕微之被告
    或偶發犯、初犯改過自新而宣告之緩刑，已難收其預期之效
    果，而確有執行刑罰之必要，此與刑法第75條第1 項所定2
    款要件有一具備，即毋庸再行審酌其他情狀，應逕予撤銷緩
    刑之情形不同。亦即本件除該條項款所列「緩刑期內因故意
    犯他罪，而在緩刑期內受得易科罰金之有期徒刑、拘役或罰
    金之宣告確定者」之事由外，尚需具備「足認原宣告之緩刑
    難收其預期效果，而有執行刑罰之必要者」之要件，方得撤
    銷。
四、經查，本件受刑人甲○○前因犯偽造文書罪，經本院判處有
    期徒刑1 年2 月，緩刑3 年，於93年11月27日確定，緩刑期
    間自判決確定日之93年11月27日起算，其於緩刑期內之94年
    8 月6 日及同年10月10日更犯傷害罪，經本院於96年8 月6
    日以96年度桃簡字第1451號判處拘役60日，減為拘役30日，
    ，並諭知如易科罰金，以銀元3 百元即新臺幣9 百元折算1
    日，而於96年11月6 日確定，此有上揭刑事判決2 件及臺灣
    高等法院被告前案紀錄表1 件在卷足參，則受刑人於「緩刑
    期內」故意犯罪，而在緩刑期內受「得易科罰金」之拘役宣
    告之情形，固堪認定。惟本件受刑人前受緩刑宣告之案件係
    犯偽造文書罪，該案經審酌被告為公務人員，素行良好，任
    職期間績效尚稱卓越，犯罪所生之損害尚非重大，及犯後坦
    承犯行等情，業據本院93年度桃簡字第1105號判決敘明在案
    ，是前案法院顯有考量受刑人之個人情況、生活環境與犯後
    態度，而宣告緩刑以予其自新之機會；受刑人於緩刑期內所
    犯後案則係傷害案件，罪名殊異，且後案經檢察官聲請以簡
    易判決處刑，並經法院斟酌情節後，認犯情尚輕，亦僅宣告
    拘役60日，減為拘役30日之輕刑，顯見受刑人後案之犯罪情
    節尚非重大，衡情不能因此遽認其前案緩刑之宣告難收預期
    效果而有執行刑罰之必要，是檢察官執此聲請撤銷受刑人前
    案之緩刑，非有理由，應予駁回。
五、據上論斷，應依刑事訴訟法第220條，裁定如主文。
中    華    民    國    97    年    4    月    30    日
                  刑事第六庭    法  官  宣玉華
以上正本證明與原本無異
如不服本裁定應於送達後5 日內向本院提出抗告狀
                                書記官  楊郁馨
中    華    民    國    97    年    5     月    5     日


司法院資訊處製作；財團法人民間司法改革基金會備份。
